【裁判字號】    97,小上,69
【裁判日期】    970630
【裁判案由】    返還價金
【裁判全文】
臺灣臺北地方法院民事裁定              97年度小上字第69號
上  訴  人  賓士旅行社有限公司
法定代理人  乙○○
被  上訴人  甲○○
上列當事人間請求返還價金事件，上訴人對於中華民國97年3月1
7日本院臺北簡易庭96年度北小字第6535號第一審判決提起上訴
，本院裁定如下：
    主      文
上訴駁回。
第二審訴訟費用新臺幣壹仟伍佰元由上訴人負擔。
    事實及理由
一、按對於小額程序第一審裁判之上訴或抗告，非以其違背法令
    為理由，不得為之。又提起上訴，上訴狀內應記載上訴理由
    ，表明原判決所違背之法令及其具體內容、暨依訴訟資料可
    認為原判決有違背法令之具體事實，民事訴訟法第436 條之
    24第2 項、第436 條之25分別定有明文。是當事人對於小額
    程序第一審判決提起上訴時，其上訴狀或理由書應表明該判
    決所違背之法令條項，或有關判例、解釋字號，或成文法以
    外之習慣或法理等及其具體內容，暨係依何訴訟資料可認為
    原判決有違背法令之具體事實。如未依上述方法表明，或其
    所表明者與上開法條規定不相合時，即難認為已合法表明上
    訴理由，其上訴自非合法（最高法院71年臺上字第314 號判
    例可資參照），法院毋庸命其補正，逕以裁定駁回之，此觀
    同法第436 條之32第2 項準用第471 條第1 項、第444 條第
    1項規定自明。
二、上訴意旨略以：(一)、訴外人于婌貞係伊公司合作之業務員，
    平日以伊公司名義向外招攬機票及旅遊相關業務，但伊與于
    婌貞合作關係係：1.旅客以信用卡支付旅遊相關產品，伊應
    將商品售價金額扣除銀行手續費外，全額以轉帳方式將該金
    額轉入于婌貞帳戶，旅客以支票購買旅遊商品，待支票交換
    完成後將支票所載金額全數轉入于婌貞帳戶。2.于婌貞每月
    應繳付伊設備費用新臺幣（下同）5500元。(二)、被上訴人雖
    於民國96年8 月6 日以存證信函通知伊，稱向于婌貞購買兩
    張機票金額5 萬5000元，並親自前往伊公司以信用卡支付機
    票款，但被上訴人信用卡簽帳單上之簽名並非本人簽名，而
    係于婌貞之簽名，且被上訴人既已於95年9  月6 日、95年9
    月15日至伊公司刷卡購買國際機票，但又為何前往山富國際
    旅行社購買同樣出發日期及行程之機票，而機票票價差距甚
    大，伊實感不解等語。
三、經查，上訴人上訴理由狀所載內容，並未表明原判決所違背
    之法令及其具體內容，亦未具體表明合於不適用法規、適用
    法規不當、或民事訴訟法第469 條所列各款之情形，難認對
    該判決之如何違背法令已有具體之指摘，依前揭說明，應認
    其上訴為不合法，本院即毋庸命其補正，爰逕以裁定駁回其
    上訴。
四、本件第二審訴訟費用，確定為如主文第二項所示金額。
五、據上論結，本件上訴為不合法，依民事訴訟法第436 條之32
    第1 項、第2 項、第444 條第1 項、第436 條之19第1 項、
    第95條、第78條，裁定如主文。
中    華    民    國    97    年    6     月    30    日
                    民事第六庭審判長法  官  張競文
                                    法  官  許純芳
                                    法  官  鄧德倩
以上正本係照原本作成
本裁定不得抗告。
中    華    民    國    97    年    6     月    30    日
                                    書記官  池東旭


司法院資訊處製作；財團法人民間司法改革基金會備份。
